# 求助陈版主，应税合并的疑问

提问人：liuweisheng 时间：2023-06-30 08:39:50
A公司购买B公司100%股权，应税合并，那么B公司应根据B公司账面跟购买日公允价差，在B公司单体计提企业所得税，借：所得税费用，贷：应交税费。这样处理是否正确。谢谢版主解惑。

回答人：chenyiwei
B公司本身是独立的纳税人，其税务处理不受股权变动影响，因此“B公司应根据B公司账面跟购买日公允价差，在B公司单体计提企业所得税”的理解是不恰当的。